臺灣高雄地方法院民事判決　九十年度簡上字第二九六號
　　上　訴　人　甲○○
　　　　　　　　丁○○
　　被上訴人　　丙○○
　　訴訟代理人　乙○○
右當事人間請求給付會款事件，上訴人對於中華民國九十年八月七日本院旗山簡易庭
九十年度旗簡字第二四號第一審判決提起上訴，本院判決如左：
    主  文
上訴駁回。
第二審訴訟費用由上訴人負擔。
    事實及理由
一、被上訴人起訴主張伊依本院八十七年促字第八三二五號支付命令及確定證明書為
    執行名義，聲請本院民事執行處以八十八年二月二十日八十八高敬民修八十八年
    執字第六二七五號執行命令，就訴外人陳森永對上訴人丁○○及甲○○之死會會
    款債權各新台幣（下同）五十一萬元、四十五萬元予以扣押，因上訴人二人否認
    陳森永對其等有死會債權存在，被上訴人經訴請確認陳森永對上訴人二人有會款
    債權存在確定後，再聲請強制執行，經本院民事執行處以九十年一月二日九十高
    貴民修八十八執字第六二七五號執行命令准將各該債權移轉於被上訴人，上訴人
    二人又聲明異議，因被上訴人依前揭執行命令，已將債權移轉之事實通知上訴人
    二人，依民法第二百九十七條規定，已發生債權讓與之效力，被上訴人自得請求
    上訴人二人給付會款，爰本於合會約定、債權讓與之法律關係，提起本件訴訟等
    語。並聲明求為判決駁回上訴。
二、上訴人則均以：二人所參與陳森永之互助會，均為活會尚未標得會款，並未積欠
    陳森永會款，被上訴人不得對伊等請求給付會款等語，資為抗辯。並聲明求為廢
    棄原判決，及被上訴人在第一審之訴駁回。
三、被上訴人主張訴外人陳森永積欠其二百二十八萬零二百元，經其聲請本院核發支
    付命令確定，因陳森永任互助會會首而對上訴人丁○○有五十一萬元、對上訴人
    甲○○有四十五萬元之會款債權存在，經被上訴人訴請確認陳森永對上訴人二人
    有前揭會款債權存在，獲勝訴判決確定，被上訴人因而聲請本院民事執行處核發
    執行命令，將陳森永對上訴人二人前揭債權移轉予被上訴人等事實，業據被上訴
    人於原審提出台灣高等法院高雄分院八十九年上易字第一二二號民事判決、本院
    九十年一月二日九十高貴民修字八十八執字第六二七五號執行命令、通知及聲明
    異議狀等為證，且為上訴人二人所不爭執，自應認為真實。是本件兩造爭執要點
    厥為上訴人二人得否以並未積欠訴外人即會首陳森永會款為抗辯事由。
四、按確定判決之既判力，固以訴訟標的經表現於主文判斷事項為限，判決理由並無
    既判力，但法院於判決理由中，就訴訟標的以外，當事人主張之重要爭點，本於
    當事人辯論之結果已為判斷時，對此重要爭點所為之判斷，除有顯然違背法令，
    或當事人已提出新訴訟資料，足以推翻原判斷之情形外，應解為在同一當事人就
    該已經法院判斷之重要爭點之法律關係，不得作相反之主張或判斷，始符民事訴
    訟上誠信原則，此即學理上所謂爭點效、禁反言（最高法院七十三年度台上字第
    四０六二號判決意旨參照）。
五、查被上訴人訴請確認訴外人即會首陳森永對上訴人丁○○有五十一萬元、對甲○
    ○有四十五萬元之會款債權存在，業經台灣高等法院高雄分院八十九年上易字第
    一二二號判決陳森永於該範圍內對上訴人二人有會款債權存在，且陳森永於前開
    事件中並視為參加人，依民事訴訟法第六十七條準用同法第六十三條規定，亦不
    得主張前開訴訟之不當。而上訴人二人於前開事件係主張其二人尚為活會，並未
    積欠陳森永死會會款，惟因證人朱其亮、劉安吉、吳朱秀英、陳潘運招等人均於
    前開事件審理中分別到庭證述上訴人二人均為死會，經認定與陳森永所填載之互
    助會會單記載相符，而判決確認陳森永對上訴人丁○○、甲○○二人各有五十一
    萬元及四十五萬元之會款債權存在確定，業經本院依職權調閱前開台灣高等法院
    八十九年上易字第一二二號民事歷審卷核閱屬實；而本件被上訴人係以本院八十
    七年促字第八三二五號支付命令確定證明及前揭確定勝訴判決為據，聲請本院民
    事執行處核發執行命令准將前揭陳森永對上訴人二人之債權移轉於被上訴人，上
    訴人二人再於本件訴訟仍為與前訴之相同主張，並未提出任何新事實或證據，揆
    諸前揭最高法院判決意旨以觀，上訴人所為相同主張，本院自毋庸再予審酌。
六、又移轉命令乃執行法院就債務人對於第三人之金錢債權，以命令逕行移轉於債權
    人以向第三人領收者，其性質與民法之債權讓與同，移轉命令生效後，發生債權
    移轉與清償之效力，本件被上訴人基於本院民事執行處所核發之移轉命令，請求
    上訴人二人給付訴外人陳森永對上訴人二人之會款債權，依法即屬正當有據。原
    審因而為被上訴人勝訴之判決，核無違誤。上訴意旨指摘原判決不當，求予廢棄
    改判，為無理由，應予駁回。
七、本件事證已臻明確，兩造其餘主張陳述及所提之證據，均毋庸再予審酌，附此敘
    明。
據上論結：本件上訴為無理由，依民事訴訟法第四百三十六條之一第三項、第四百四
十九條第一項、第七十八條，判決如主文。
中　　　華　　　民　　　國　　九十一　　年　　　八　　　月　　　七　　　日
                              臺灣高雄地方法院民事第六庭
~B審判長法官　朱玲瑤
~B法　　　官  楊智守
~B法　　　官　林玉心
右為正本係照原本作成。
本判決不得上訴。
中　　　華　　　民　　　國　　九十一　　年　　　八　　　月　　 　八　　 日
~B法院書記官　鄭裕一
